【裁判字號】    89,易,4987
【裁判日期】    900205
【裁判案由】    傷害等
【裁判全文】
臺灣高雄地方法院刑事判決                        八十九年度易字第四九八七號
    公  訴  人  臺灣高雄地方法院檢察署檢察官
    被      告  乙○
    選任辯護人  康進益
    選任辯護人  王國論
右列被告因傷害等案件，經檢察官提起公訴（八十九年度偵字第二一八一八號），本
院判決如左︰
    主  文
乙○傷害人之身體，處有期徒刑參月，如易科罰金，以佰元折算壹日。又以加害生
命、財產之事，恐嚇他人，致生危害於安全，處有期徒刑肆月，如易科罰金，以佰
元折算壹日。應執行有期徒刑陸月，如易科罰金，以佰元折算壹日。
其餘被訴部分無罪。
    事  實
一、乙○於民國八十六年間與丁○○因土地糾紛，經雙方於台灣高雄地方法院訴訟，
    嗣經台灣高雄地方法院民事庭判決丁○○勝訴，並諭知於八十九年八月一日強制
    執行拆除乙○之地上物，將土地交還丁○○，乙○因而懷恨在心，遂於同年八月
    十一日下午五時三十分許，至高雄縣路竹鄉○○路二五二號丁○○住處，向其恐
    嚇稱：「要讓伊死、放火燒伊房子」等語，使丁○○及在場人即其母丙○○心生
    畏懼，致生危害於安全；復另行基於傷害之犯意，徒手毆打丁○○之手及頭部，
    致使丁○○受有左前臂挫擦、下頷挫傷等傷害。
二、案經丁○○訴由高雄縣警察局湖內分局報請臺灣高雄地方法院檢察署檢察官偵查
    起訴。
    理  由
甲、有罪部分：
一、訊據被告乙○矢口否認有前揭恐嚇及傷害犯行，辯稱：八十九年八月十一日當天
    其雖有到告訴人丁○○家裡，惟係前往向丁○○解釋其並沒有弄死果樹一事，說
    完後其即離去，並無恐嚇及毆打丁○○云云。經查：右揭事實，業據告訴人丁○
    ○指訴明確，並經證人即丁○○之母親丙○○到庭證述：「那天是乙○的姪子甲
    ○○陪他來，一來就罵我兒子三字經，並打他的下巴及手臂，我見此情形，趕忙
    叫甲○○將乙○拉開，但甲○○均不肯，等到乙○打夠了自己才罷手，於臨走時
    ，又向我兒子恐嚇說要放火燒我全家，我實在很害怕他真的來燒我們的房子」（
    參本院卷第二二頁、警卷第四頁背面）等語屬實，且本院審酌八十九年九月十二
    日被告再度至丁○○家中談話之錄音帶內容，被告確實於當日對談中坦承先前有
    出手推告訴人丁○○及於談話中不斷辱罵告訴人三字經等情（參本院第二八頁之
    勘驗筆錄），益可明證被告當日確有出手毆打告訴人。此外，復有驗傷診斷書、
    本院八十六年度訴字第五○號民事判決、本院強制執行通知書在卷可資佐證，是
    被告上開所辯，顯係卸責之詞，不足採信。另證人即被告之姪甲○○雖到庭證稱
    被告並無恐嚇及毆打丁○○，惟因其與被告是叔姪關係，故其證詞顯係迴護被告
    之詞，並無可採。是被告犯行，洵堪認定。
二、核被告乙○所為，係犯刑法第二百七十七條第一項之傷害罪及同法第三百零五條
    之恐嚇危害安全罪。被告所為一恐嚇行為恐嚇二人，屬同種想像競合，應從一重
    處斷。其所犯二罪之間，犯意各別，行為互殊，應予分論併罰。爰審酌被告因與
    告訴人先前有土地糾紛，不思循合法方式謀求解決，竟因而起意恐嚇及傷害告訴
    人，犯後猶狡飾犯行，且未與告訴人達成和解，惡性非輕，惟念其素行尚佳（有
    台灣高雄地方法院檢察署刑案資料查註紀錄表在卷可參），告訴人受傷情形尚非
    嚴重等一切情狀，分別量處如主文所示之刑，及諭知易科罰金之折算標準，並定
    應執行刑及諭知易科罰金之折算標準。
貳、無罪部分：
一、公訴意旨另以：被告乙○與告訴人丁○○因土地糾紛之事而懷恨在心，乃基於毀
    損之故意，前後二次分別於同年八月九日、八月十二日，連續將丁○○所栽種位
    於高雄縣路竹鄉○○段六一四及九八一號農地上之果樹毀損，因認被告涉犯刑法
    第三百五十四條毀損物品罪嫌云云。
二、按「犯罪事實應依證據認定之，無證據不得推定其犯罪事實」，刑事訴訟法第一
    百五十四條定有明文。又告訴人之告訴，係以使被告受刑事追訴為目的，是其陳
    述是否與事實相符，仍應調查其他證據以資審認（最高法院五十二年台上字第一
    三○○號判例參照），苟無其他證據足以證明告訴人之指訴係為真實，自難僅憑
    告訴人指訴而為被告有罪之判決。
三、本件公訴人認被告涉犯刑法第三百五十四條毀損物品罪嫌，無非以告訴人之指訴
    及有相片八幀為其論據。訊據被告堅決否認有右開毀損犯行，辯稱：其從未說過
    有毀損告訴人之果樹，且被告係以養殖魚類維生，不諳農藥使用，根本不可能噴
    灑農藥致告訴人果樹死亡等語。
四、經查：告訴人所提出之相片數幀，僅能證明其果樹有遭人毀損之事實，惟尚難證
    明其果樹之毀損係被告所為。此外，復查無其他積極證據足資認定被告有毀損犯
    行，尚難僅憑告訴人之唯一指訴遽入被告罪責。是此部分不能證明被告犯罪，依
    前揭說明，應為被告無罪之諭知。
據上論斷，應依刑事訴訟法第二百九十九條第一項前段、第三百零一條第一項、刑法
第二百七十七條第一項、第三百零五條、第五十五條、第四十一條、第五十一條第五
款，罰金罰鍰提高標準條例第一條前段、第二條，判決如主文。
中      華      民      國    九十      年      二      月      五      日
                                    臺灣高雄地方法院刑事第二庭
                                        法  官  施  柏  宏
右正本證明與原本無異。
如不服本判決，應於送達後十日內，向本院提出上訴狀。
                                        書記官  邱  秋  珍
中      華      民      國    九十      年      二      月      五      日
附錄本判決論罪之法條全文
刑法第二百七十七條條第一項
傷害人之身體或健康者，處三年以下有期徒刑、拘役或一千元以罰金。
刑法第三百零五條
以加害生命、身體、自由、名譽、財產之事恐嚇他人，致生危害於安全者，處二年以
下有期徒刑、拘役或三百元以下罰金。


司法院資訊處製作；財團法人民間司法改革基金會備份。
